【裁判字號】    97,抗,1658
【裁判日期】    971021
【裁判案由】    返還文件等
【裁判全文】
臺灣高等法院民事裁定                  97年度抗字第1658號
抗  告  人  甲○○
相  對  人  乙○○
            丙○○
上列抗告人因與乙○○、丙○○等間返還文件等事件，對於中華
民國97年8 月20日臺灣臺北地方法院97年度訴字第2317號所為裁
定提起抗告，本院裁定如下：
    主  文
抗告駁回。
抗告訴訟費用由抗告人負擔。
    理  由
一、按訴訟之全部或一部，法院認為無管轄權者，依原告聲請或
    依職權以裁定移送其管轄法院，民事訴訟法第28條第1 項定
    有明文。次按，二人以上於下列各款情形，得為共同訴訟人
    ，一同起訴或一同被訴：一、為訴訟標的之權利或義務，為
    其所共同者。二、為訴訟標的之權利或義務，本於同一之事
    實上及法律上原因者。三、為訴訟標的之權利或義務，係同
    種類，而本於事實上及法律上同種類之原因者。但以被告之
    住所在同一法院管轄區域內，或有第四條至第十九條所定之
    共同管轄法院者為限；共同訴訟之被告數人，其住所不在一
    法院管轄區域內者，各該住所在地之法院俱有管轄權，民事
    訴訟法第53條、第20條本文亦有明文。
二、本件原法院以：抗告人於原法院主張兩造曾合意以原法院為
    第一審管轄法院，並提出顧問委任合約書影本為證（原法院
    卷第24頁）。惟查，系爭顧問委任合約書第11條固訂明以原
    法院為第一審管轄法院，然觀諸系爭合約書之立合約書人係
    為抗告人與飛凡國際諮詢顧問有限公司，相對人並非合約書
    之當事人，有合約書可證，準此，上開合意管轄約定自無足
    拘束相對人之餘地，要難遽認本件兩造間有約定以原法院為
    第一審管轄法院之合意存在。復查，本件依抗告人起訴狀及
    追加狀所載，抗告人係本諸委任相對人辦理移民加拿大事宜
    而交付相對人辦理移民所須文件及費用，然相對人並未依約
    完成，乃提起本訴請求相對人返還文件及費用等情。據此，
    本件抗告人起訴所憑之原因事實應堪認定為同一，揆諸首開
    法條規定，抗告人自得以渠等為共同被告而提起本件訴訟。
    又本件被告即相對人乙○○之住所地在屏東縣潮州鎮；被告
    即相對人丙○○之住所地在臺北縣淡水鎮，依首開法條規定
    ，前開二法院俱有管轄權。茲抗告人向無管轄權之原法院起
    訴，顯係違誤。原法院乃依職權將本件移送於臺灣士林地方
    法院，於法並無不合。
三、抗告意旨略以：相對人二人均係飛凡國際諮詢顧問有限公司
    在內政部登記合法之主管負責人，其辦公處所係承租在臺北
    縣淡水鎮○○路349號2樓兼居所，依合約臺灣臺北地方法院
    有管轄權，雙方應遵行合約云云，核與上開法律之規定及合
    約之約定不符，其抗告為無理由，應予駁回，
四、據上論結，本件抗告為無理由，依民事訴訟法第95條、第78
條，裁定如主文。
中    華    民    國    97    年    10    月    21    日
                    民事第二庭
                        審判長法  官  吳謙仁
                              法  官  李瓊蔭
                              法  官  蘇瑞華
正本係照原本作成。
本裁定除以適用法規顯有錯誤為理由，並經本院許可外，不得再
抗告。如提起再抗告，應於收受後10日內委任律師為代理人向本
院提出再抗告狀。並繳納再抗告費新台幣１千元。
中    華    民    國    97    年    10    月    22    日
                              書記官  高澄純


司法院資訊處製作；財團法人民間司法改革基金會備份。
